# 请教陈版，采矿权摊销开始时点以及承包的处理

提问人：3skyb 时间：2023-02-15 18:32:48
陈版主请问，1.公司取得采矿权，许可证合同约定为 10 年，包含1.5年建设期。是作为无形资产在取得时开始摊销，还是在开采的时候按照剩余年限摊销呢，搜索了下有说是开采再摊销。
2.采矿权建设好了，公司是要承包给另外公司采矿，那这个摊销是计入其他业务成本？取得的承包收入作为其他业务收入么？

回答人：chenyiwei
采矿权的摊销一般采用产量法，即按照某年的产量占其采矿权有效年限内预计可开采储量的比例计提本年度的摊销额。在产量法下，建设期是不计提摊销的。
如果采用年限平均法摊销，则自取得采矿权证时就应开始摊销。
承包的情况较为特殊，需考虑是否实质上转移了对该采矿权的控制权，以及是否可能构成租赁交易等问题。